臺灣新竹地方法院民事裁定
                                     110年度小上字第30號
上  訴  人  王樂仁  
被  上訴人  富邦產物保險股份有限公司

法定代理人  羅建明  
上列當事人間請求損害賠償事件，上訴人對於中華民國110年9月
7日本院新竹簡易庭110年度竹小字第503號小額訴訟事件第一審
判決提起上訴，本院裁定如下：
    主    文
上訴駁回。
第二審訴訟費用新臺幣壹仟伍佰元由上訴人負擔。
    理    由
一、按對於小額程序之第一審裁判上訴，非以其違背法令為理由
    ，不得為之；上訴狀內應記載上訴理由，表明原判決所違背
    之法令及其具體內容，或依訴訟資料可認為原判決有違背法
    令之具體事實，民事訴訟法第436條之24第2項、第436條之2
    5分別定有明文。所謂判決違背法令，係指判決不適用法規
    或適用不當，於小額事件之上訴程序準用之，民事訴訟法第
    468條、第436條之32第 2項復有明文。再以判決不適用法規
    或適用不當為上訴理由時，其上訴狀或理由書應有具體之指
    摘，並揭示該法規之條項或內容，若係成文法以外之法則，
    應揭示該法則之旨趣，倘為司法院解釋或最高法院之判例，
    則應揭示該判解之字號或內容，如依民事訴訟法第469條所
    列第1款至第5款理由提起上訴時，其上訴狀或理由書並應揭
    示合於該條款之事實。再依民事訴訟法第436條之32第2項規
    定，第469條第6款之判決不備理由或理由矛盾之當然違背法
    令於小額事件之上訴程序並不準用，是於小額事件中所謂違
    背法令，並不包含認定事實錯誤、取捨證據不當或就當事人
    提出之事實或證據疏於調查或漏未斟酌之判決不備理由情形
    。另按上訴不合法者，第二審法院應以裁定駁回之，為民事
    訴訟法第444條第1項前段所明定，此等規定依同法第436條
    之32第2項規定，於小額事件之上訴程序準用之。
二、本件上訴人對原審小額訴訟之第一審判決提起上訴，依其上
    訴意旨略以：警方現場拍到車損與保險公司照片不符，上訴
    人只有碰撞到車號0000-00車輛後保險桿，不至於支出新臺
    幣20,235元維修費，為此提起上訴，聲明廢棄原判決等語。
三、經查，本件上訴人對於原審小額訴訟之第一審判決提起上訴
    ，核其上訴理由，無非係就原審判決依據被上訴人所提出之
    估價單、電子發票、受損照片、新竹市警局函復之本件交通
    事故現場車損照片及被上訴人保戶即訴外人張乙威及上訴人
    警方調查時之陳述等相關資料，認定本件事故發生之損害範
    圍及修復必要費用之證據取捨、認定事實之職權行使為指摘
    ，並未提及原審判決有何民事訴訟法第469條第1款至第5 款
    之當然違背法令情形，亦未揭示法規之條項、內容，或成文
    法以外之法則之旨趣、或司法院解釋、最高法院判例之判解
    字號或其內容，以具體指摘原判決有不適用法規或適用法規
    不當之處，自難認對該判決之如何違背法令已有具體指摘，
    無從認為原審判決有何不適用法規或適用法規不當之情形，
    揆諸前開說明，本件上訴即難認為合法。爰依民事訴訟法第
    436條之32第2項準用同法第444條第1項之規定，裁定駁回，
    另確定上訴人應負擔之第二審訴訟費用額如主文第2項所示
    。
四、依民事訴訟法第436條之32第1項、第2項、第444條第1項前
    段、第436條之19第1項、第95條、第78條，裁定如主文。
中　　華　　民　　國　　110 　年　　10　　月　　18　　日
          民事第一庭  審判長  法  官  李珮瑜
                              法  官  李宇璿
                              法  官  張百見
以上正本係照原本作成。
本裁定不得抗告。
中　　華　　民　　國　　110 　年　　10　　月　　18　　日
                              書記官  鄧雪怡